# 请陈版主和各位高手帮忙看看这个合并抵消如何做，属于反向收购吗？

提问人：JXCY_ZDP 时间：2012-02-24 21:33:49
情况简介： 1 、上市公司B公司股本 400 万； 2 、A持有C的100%股权，净资产 1000 万元； 3 、A以持有C公司的股权向B公司投资，占B公司增资，持有B公司60%的股份。
合并抵消情况如下： 增资前A并CAC合计合并抵消借方A合并审定数货币资金　1,000.00 1,000.00 1,000.00 长期股权投资1,000.00 1,000.00 -1,000.00 　股本1,000.00 600.00 1,600.00 -600.00 1,000.00 资本公积　400.00 400.00 -400.00 　少数股东权益增资后B并CBC合计合并抵消借方B合并审定数货币资金400.00 1,000.00 1,400.00 1,400.00 长期股权投资1,000.00 1,000.00-1,000.00 　股本1,000.00 600.00 1,600.00 -600.00 1,000.00 资本公积400.00 400.00 800.00 -400.00 400.00 少数股东权益增资A并BAB合计合并抵消借方A合并审定数货币资金　1,400.00 1,400.00 1,400.00 长期股权投资1,000.00 1,000.00 -1,000.00 　股本1,000.00 1,000.00 2,000.00 -1,000.00 1,000.00 资本公积　400.00 400.00 -560.00 -160.00 少数股东权益560.00 560.00 如此合并，对吗？资本公积红字了啊。

回答人：chenyiwei
上市公司B是否构成业务？其原有的资产、负债、业务是否要被置换出去？A、C与B之间原先是否存在同一控制关系？ 如果构成反向购买或者权益性交易，请关注合并报表和个别报表层面编制基础和资产、负债计量基础的差异。具体请参阅《讲解 2010 》的相关内容和财会便[2009]17号文件。

提问人：JXCY_ZDP 时间：2012-02-25 18:39:28
回复 chenyiwei 的帖子
B不是同一控制关系，原有的资产负债业务是要置换出去，最终是个壳公司。

回答人：chenyiwei
应按财会函[2008]60号文所指的权益性交易原则处理。